# CIF 运保费作为单项履约义务

提问人：kuzhilu 时间：2021-03-22 10:33:06
请教陈版主，新收入准则下，CIF运保费作为单项履约义务，其收入确认时点是否不能按照惯例提单确认收入，是否可以按照到客户港口的日期确认运保费收入，若在资产负债表日，尚未达到确认收入的金额，是否作为合同履约成本。

回答人：chenyiwei
对于运保费构成单项履约义务的情形，应首先判断出口商在该项履约义务中是代理人还是主要责任人。如果是主要责任人的，则理论上应根据运输进度逐步确认收入（属于在一段时间内履约）。实务中基于简化考虑，也可将这部分收入在货物已到达目的港，相关的运输、保险履约完毕时一次性确认收入和成本。
若在资产负债表日，尚未达到确认收入的金额，应作为合同履约成本。